# 长期股权投资的问题

提问人：ABC00118 时间：2017-12-04 11:29:02
请教陈老师： A、B 公司为非同一控制下企业， 2015 年A公司出资 5000 万持股B公司50%，随后B公司出资 2000 万成立全资子公司C公司。
2017 年股权变更：B公司将C公司股权按照50%的比例分别转让给B公司关联方D公司和A公司，也就是说现在B公司在C公司中没有股权。C公司净资产为负，转让对价按照C公司注册资本 2000 万平价转让，即B公司分别向关联方D公司和A公司转让C公司50%股权的对价为 1000 万。同时，A公司将持有B公司1%股份以零对价转让给B公司关联方E公司。B公司关联方D公司将C公司1%股权以零对价转让给A公司。也就是说A公司拿B公司1%股权+1000万现金取得C公司51%股权（在变更前A公司也是接间持有C公司50%股权的），现A公司直接持有B公司49%，直接持有C公司51%. 请教陈老师，A公司现账上如何确定对B公司和C公司的长投的账面入账价值？

回答人：chenyiwei
假设此处所涉及的各公司均在同一控制下，且各步骤构成一揽子交易，则： 1 、A对C构成同一控制下合并，按C的合并日帐面净资产的 51 ％作为对C的长期股权投资的成本，与作为对价的B公司 1 ％股权投资和现金 1000 万元之间的差额调整权益。 2 、B公司：A对B原先不控制，现在处置 1 ％后持股比例变为 49 ％，这种情况按正常股权处置处理，按处置比例转出长期股权投资账面价值，对剩余 49 ％股权不做公允价值重新计量。